臺灣嘉義地方法院民事裁定　94年度勞小上字第2號
上　訴　人　甲○○
被　上訴人　穎杰鑄造工業股份有限公司
　　　　　　　　　　　　路5號
法定代理人　乙○○
上列當事人間請求給付保險金事件，上訴人對於中華民國94年8
月31日臺灣嘉義地方法院嘉義簡易庭94年嘉勞小字第3號第一審
判決提起上訴，本院裁定如左：
  　主　　　文
上訴駁回。
第二審訴訟費用新台幣壹仟伍佰元由上訴人負擔。
    理      由
一、按對於小額程序之第一審裁判之上訴，非以其違背法令為理
    由，不得為之，民事訴訟法第四百三十六條之二十四第二項
    定有明文。所謂判決違背法令係指判決不適用法規或適用不
    當者而言。且依同法第四百三十六條之二十五規定，上訴狀
    應記載上訴理由，並表明原判決所違背之法令及其具體內容
    ，以及依訴訟資料可認為原判決有違背法令之具體事實，上
    訴狀或理由書如未依此項方法表明者，即難認為已對小額訴
    訟第一審判決之違背法令有具體之指摘，又上訴理由如僅引
    用原審判決時之攻擊防禦方法作為上訴理由，應認為未對原
    審判決有何具體之指摘，不得謂已合法表明上訴理由，其上
    訴均難認為合法。
二、本件上訴意旨略以：民國九十三年八月二日上午十一點四十
    五分，為被上訴人穎杰鑄造工業股份有限公司所請外勞開天
    車銑撞到上訴人，致上訴人右手大拇指受傷。被上訴人公
    司之員工葉秀華說可以去勞工保險局申請傷病給付，若未申
    請到，則按日補償新台幣九百元，或所申請不足九百元時，
    會補償至一天九百元。詎料被上訴人公司之法定代理人乙○
    ○並未補償上訴人所應得之工資（以一天九百元計算）。而
    上訴人去勞工保險局申請傷病給付雖有申請到，但僅核發給
    上訴人一天三百四十三元，一天少領有五百五十七元，前後
    少領有一百七十六天共計九萬八千零三十二元。被上訴人公
    司負責人乙○○拒絕蓋章給原告去勞保局申請傷病給付，致
    上訴人雖有申請到傷病給付，但僅以一天三百四十三元核發
    ，合計應領取一百七十六天之傷病給付共計六萬零三百六十
    八元，但勞保局僅核給七十五天共計二萬五千七百二十五元
    ，一天少領有五百五十七元，前後少領有一百七十六天共計
    九萬八千零三十二元。且被上訴人公司負責人乙○○為解僱
    上訴人，於九十三年九月三日起不再給上訴人請假，並借由
    解僱上訴人達其使上訴人退勞工保險之目的，而被上訴人公
    司負責人本即允諾一天給上訴人九百元，且約定一個月給上
    訴人四天休假，休假期間仍給一天九百元。
三、本件請求給付之訴訟標的金額為九萬八千零三十二元，在十
    萬元以下，自應適用民事訴訟法第四百三十六條之八小額訴
    訟程序之規定，則依同法第四百三十六條之二十四第二項、
    第四百三十六條之二十五、第四百七十一條第一項規定，非
    以其違背法令為理由不得上訴，且須記載上訴理由，或於提
    起上訴後二十日內表明原判決所違背之法令及其具體內容，
    始合上訴程式，合先敘明。又本件上訴人對於小額訴訟之第
    一審判決，固於法定期間內提起上訴，然核其上訴狀所載內
    容，並非表明該判決所違背之法令及其具體內容，亦無指明
    原審判決依訴訟資料究有何判決違背法令之具體事實，難認
    其已依民事訴訟法第四百三十六條之二十五規定，表明原判
    決所違背之法令及其具體內容，依訴訟資料可認原判決有違
    背法令之事實，此外，上訴人復未能於提起上訴後二十日內
    補正原判決有何違背法令之理由書，揆諸上開說明，本件上
    訴人上訴為不合法，應予駁回。
四、末按於小額訴訟之上訴程序，法院為訴訟費用之裁判時，應
    確定其費用額，民事訴訟法第四百三十六條之十九第一項、
    第四百三十六條之三十二第二項分別定有明文。本件上訴人
    小額訴訟之上訴，既經駁回，關於第二審訴訟費用自應由上
    訴人負擔。又查本件第二審訴訟費用為上訴裁判費一千五百
    元，揆諸前開規定，應由上訴人負擔，爰併予確定如主文第
    二項所示。
五、從而，本件上訴為不合法，依民事訴訟法四百三十六條之二
    十四條第二項、第四百三十六條之三十二第二項、第四百四
    十四條第一項前段、第九十五條、第七十八條，裁定如主文
    。
中　　華　　民　　國　　94　　年　　11　　月　　30　　日
                  民事第二庭  審判長法  官 蔡 虔 霖
                                    法  官 張 育 彰
                                    法　官 林 福 來
以上正本係照原本作成
本件不得抗告。
中　　華　　民　　國　　94　　年　　11　　月　　30　　日
                                    書記官 侯 學 義
